臺灣南投地方法院刑事判決
111年度訴字第55號
公  訴  人  臺灣南投地方檢察署檢察官
被      告  廖宸緯


            馬冠廷


上列被告等因傷害案件，經檢察官提起公訴（110年度偵字第260
5號），本院判決如下：
　　主　　文
廖宸緯犯傷害罪，處有期徒刑參月，如易科罰金，以新臺幣壹仟
元折算壹日。緩刑貳年。
馬冠廷犯傷害罪，處拘役參拾日，如易科罰金，以新臺幣壹仟元
折算壹日。緩刑貳年。
　　犯罪事實
一、廖宸緯於民國110年4月4日8時30分許，駕駛車牌號碼0000-0
    0號自用小貨車，行經南投縣○○鄉○○村○○路○○號140327號路
    燈附近，與馬冠廷所駕駛車牌號碼00-0000號自用小貨車發
    生擦撞。廖宸緯與馬冠廷均因而下車相互爭執，廖宸緯竟基
    於傷害人身體之犯意，持細長棍狀物揮打馬冠廷，致馬冠廷
    受有頭部撕裂傷、左側前臂挫傷及腫脹之傷害。馬冠廷亦竟
    基於傷害人身體之犯意，以不詳方式攻擊廖宸緯，致廖宸緯
    受有頸部其他特定部位挫傷、胸部擦傷之傷害。
二、案經廖宸緯、馬冠廷訴由南投縣政府警察局集集分局報告臺
    灣南投地方檢察署檢察官偵查後起訴。
　　理　　由
一、證據能力之認定：按被告以外之人於審判外之言詞或書面陳
    述，除法律有規定者外，不得作為證據；又被告以外之人於
    審判外之陳述，雖不符刑事訴訟法第159條之1至第159條之4
    之規定，而經當事人於審判程序同意作為證據，法院審酌該
    言詞陳述或書面陳述作成時之情況，認為適當者，亦得為證
    據；當事人、代理人或辯護人於法院調查證據時，知有刑事
    訴訟法第159條第1項不得為證據之情形，而未於言詞辯論終
    結前聲明異議者，視為有前項之同意，此觀刑事訴訟法第15
    9條第1項、第159條之5第1項、第2項規定即明。查本案認定
    事實所引用之下列卷證資料，除原已符合刑事訴訟法第159
    條之1至第159條之4規定，及法律另有規定而得作為證據者
    外，其餘有關被告以外之人於審判外之言詞或書面陳述等供
    述證據，並無證據證明係公務員違背法定程序所取得，且檢
    察官及被告於本院審理時，均表示同意作為證據，並未對該
    等證據聲明異議，本院審酌上揭陳述作成時之情況，尚無違
    法不當及證明力明顯過低之瑕疵，認為以之作為證據應屬適
    當，依上揭法條意旨，認該等證據資料均得為證據。
二、認定犯罪事實所憑證據及理由：上開犯罪事實，業經被告廖
    宸緯、馬冠廷於本院審理中坦承不諱，並有路口監視器錄影
    擷取照片（警卷48頁）、刑案現場照片（警卷40至45頁）、
    竹山秀傳醫院診斷證明書（警卷32頁）及111年5月12日111
    竹秀管字第1110458號函附病歷、傷勢照片（院卷93至107頁
    、127頁）、衛生福利部南投醫院診斷證明書（警卷31頁）
    及111年5月10日投醫醫政字第1110003898號函附病歷及傷勢
    照片（院卷83至91頁）附卷可參，足認被告廖宸緯、馬冠廷
    之自白與事實相符。是本案事證明確，被告廖宸緯、馬冠廷
    前揭犯罪事實，實堪認定，應依法論科。
三、論罪科刑：
(一)核被告廖宸緯、馬冠廷所為，係犯刑法第277條第1項之傷害
    罪。爰以行為人之責任為基礎，審酌被告廖宸緯為國民中學
    畢業之智識程度，經濟小康之生活狀況；被告馬冠廷為高級
    職業學校畢業之智識程度，經濟勉持之生活狀況，二人因行
    車糾紛而生衝突，未能理性處理，竟當街相互攻擊，致分別
    受有上開傷害，且被告廖宸緯所致被告馬冠廷之傷勢較重，
    被告馬冠廷所致被告廖宸緯之傷勢較輕，尚未賠償彼此之損
    害；惟念被告廖宸緯、馬冠廷於犯後坦承犯行之態度，兼衡
    其二人之犯罪動機、手段、目的等一切情狀，分別量處如主
    文所示之刑，並均依刑法第41條第1項前段規定，諭知易科
    罰金之折算標準。至扣案之鐮刀1把，屬被告馬冠廷所有，
    固經被告馬冠廷供明在卷。惟被告廖宸緯之傷勢並非刀傷，
    有上開竹山秀傳醫院病歷記載「現無明顯刀傷，有後頸部挫
    傷瘀青」等語（院卷101頁）及被告廖宸緯傷勢照片（警卷4
    5頁，院卷127頁）附卷可憑。可見扣案鐮刀並非案發時被告
    馬冠廷持以攻擊被告廖宸緯之工具，難認與本案有關，爰不
    予宣告沒收，附此敘明。
(二)末查，被告廖宸緯、馬冠廷均不曾因故意犯罪受有期徒刑以
    上刑之宣告各節，有臺灣高等法院被告前案紀錄表2份在卷
    可按。被告廖宸緯、馬冠廷為鄰居，因行車糾紛而犯本案傷
    害罪，應屬偶發；犯後均坦承犯行，顯有悔意；其二人受此
    次偵審程序及科刑判決之教訓後，應知警惕而無再犯之虞，
    本院認為被告廖宸緯、馬冠廷所受刑之宣告以暫不執行為適
    當，併依刑法第74條第1項第1款規定，均予宣告緩刑2年，
    以啟自新。
據上論斷，應依刑事訴訟法第299條第1項前段，判決如主文。
本案經檢察官王元提起公訴，檢察官林孟賢到庭執行職務。
中　　華　　民　　國　 111　　年　　10　　月　　6 　　日
　　　　　　　　　刑事第三庭　審判長法　官　楊國煜
　　　　　　　　　　　　　　　　　　法　官　劉彥宏
　　　　　　　　　　　　　　　　　　法　官　顏紫安
以上正本證明與原本無異。
如不服本判決，應於收受本判決20日內向本院提出上訴書狀，並
應敘述具體理由，如未敘述上訴理由者，應於上訴期間屆滿後20
日內補提理由書狀於本院（均須依他造當事人之人數附繕本）「
切勿逕送上級法院」。
中　　華　　民　　國　　111 　年　　10　　月　　11　　日
　　　　　　　　　　　　　　　　　　書記官　吳瓊英
附錄本判決論罪法條全文：
刑法第277條：
傷害人之身體或健康者，處五年以下有期徒刑、拘役或五十萬元
以下罰金。
犯前項之罪，因而致人於死者，處無期徒刑或七年以上有期徒刑
；致重傷者，處三年以上十年以下有期徒刑。